臺灣高等法院花蓮分院刑事判決　　　　 96年度上訴字第100號
上　訴　人
即　被　告　乙○○
指定辯護人　李泰宏律師
上列上訴人因違反槍砲彈藥刀械管制條例案件，不服臺灣臺東地
方法院94年度訴字第243號中華民國96年1月19日第一審判決（起
訴案號：臺灣臺東地方法院檢察署94年度偵字第1163號），就製
造手槍及持有爆裂物部分提起上訴，本院判決如下：
    主  文
上訴駁回。
    事  實
一、乙○○明知未經主管機關許可，不得製造具有殺傷力之槍枝
    及子彈，亦不得非法持有槍枝及子彈之主要零件，竟基於製
    造具有殺傷力槍彈之概括犯意，自民國93年3 月初某日起至
    同年12月間，陸續以向屏東縣屏東市○○路「國揚模型槍具
    店」，或綽號「敏仔」之真實姓名年籍不詳成年男子購買，
    或於上開購買之際附贈提供之方式，取得足以供製造可發射
    子彈具殺傷力槍枝之玩具槍枝、槍管及彈匣等手槍主要零件
    及足以供製造具殺傷力子彈，與制式9.0mm子彈1顆，而非法
    持有之，並續以其表弟蔡耀竹（已死亡）所提供及其所有如
    附表三所示之改造工具，連續於93年3月間起至同年12月間
    ，在其屏東縣屏東市○○路○段816號租屋處及同縣市湖西里
    仁前巷2號住處，將購入之玩具手槍拆解，並以工具改造後
    ，再將槍管、滑套、撞針、滑軌零件，與槍身結合，而組裝
    之；並連續以鑽孔機、鑽頭、銅條等改造工具將玩具手槍彈
    殼鑽孔後，使之中空，於改造後之殼彈內加入底火、建築工
    業用彈火藥、鐵珠等物加以調整後，改造為子彈。乙○○先
    後改造成如附表一編號一、二號所示具有殺傷力之槍枝，及
    附表一編號五、六、十至十二、十五號所示不具有殺傷力之
    槍枝及子彈而未遂，並將槍彈均置放在上開居處而無故持有
    。
二、乙○○基於持有爆裂物犯意，於93年3月初某日起至同年12
    月間，在屏東市某處，購得大型高空煙火2枚後，將之拆解
    取出足以引爆具有殺傷力之球狀爆裂物4枚、火藥2包及空火
    藥筒2支，其中1枚爆裂物及火藥1包持往屏東市歸來之農田
    試爆，1枚爆裂物及1支空火藥筒遺失，另2枚爆裂物、1包火
    藥及1支空火藥筒則藏放上開和生路1段816號租處，而未經
    許可無故持有之。
三、嗣為警循線獲悉上情，先於94年9月24日上午9時10分許，經
    警持搜索票前至上開屏東縣屏東市○○路○段816號處執行搜
    索而查獲，並扣得如附表一編號一至十號、附表二、附表三
    編號一號所示之物品。又於93年12月26日上午11時25分，經
    警持搜索票至屏東縣屏東市湖西里仁前巷2號實施搜索時當
    場查獲，並扣得附表一編號十一至十五號，及附表三編號二
    號所示之物。
四、案經屏東縣警察局屏東分局報請臺灣屏東地方法院檢察署檢
    察官呈請臺灣高等法院檢察署檢察長令轉臺灣臺東地方法院
    檢察署檢察官偵查起訴。
    理  由
一、證據能力部分：
    卷附之內政部警政署刑事警察局93年10月19日刑偵5字第093
    0211185號鑑驗通知書、93年11月4日刑鑑字第0930204739號
    槍彈鑑定書、93年11月10日刑鑑字第0930204707號鑑定通知
    書、94年1月24日刑鑑字第0930261601號槍彈鑑定書，及法
    務部調查局95年11月16日調科參字第095005 22250號鑑定通
    知書1份，均係該局依檢察機關概括授權囑託及原審囑託執
    行鑑定職務所出具之書面鑑定報告，依刑事訴訟法第159條
    第1項及同法第208條第1項準用同法第206條第1項之規定，
    為傳聞法則之例外，具有證據能力，合先敘明。
二、認定被告犯罪事實所憑證據及理由：
  (一)上開製造可發射子彈具殺傷力之玩具手槍及不具殺傷力之玩
    具手槍、子彈，及爆裂物等事實，迭據被告於警詢時（屏東
    分刑字第09300002449號卷第2、3頁）、檢察官偵查中（臺
    灣屏東地方法院檢察署93年度偵字第4820號卷第2、3、15頁
    、臺灣臺東地方法院檢察署94年度偵字第1163號卷第28、29
    頁）及原審準備程序中供承不諱（原審卷第20、21頁）。
  (二)犯罪事實一部分，且有如附表一及附表三所示之物及相片31
    幀附卷可佐。另扣案如附表一所示之物，經送內政部警政署
    刑事警察局鑑定結果，詳如附表一「鑑定結果及備註說明」
    一欄所示，亦有刑事警察局93年11月4日刑鑑字第093020473
    9號槍彈鑑定書、94年1月24日刑鑑字第0930261601號槍彈鑑
    定書（93年度偵字第48 20號卷第24-33 頁、臺灣屏東地方
    法院檢察署94年度偵字第126號卷第13-18 頁）在卷可稽。
  (三)犯罪事實二部分，且有如附表二所示之物扣案可佐。另扣案
    如附表二編號一、二號所示之物，經送內政部警政署刑事警
    察局及法務部調查局鑑定結果，詳如附表二「鑑定結果及備
    註說明」乙欄所示，此有93年10月19日刑偵5字第093021118
    5號鑑驗通知書、93年11月10日刑鑑字第0930204707號鑑驗
    通知書，及法務部調查局95年11月16日調科參字第09500522
    250號鑑定通知書各1份（93年度偵字第4820號卷第23頁、原
    審卷第99-101頁、第143頁）附卷可依。
  (四)綜上，本件事證明確，被告犯行堪以認定，應依法論科。
三、被告辯解不可採之理由：
    訊據上訴人即被告乙○○矢口否認有何改造槍彈之犯行，辯
    稱：伊不知道換裝槍管行為即為製造槍枝，及把子彈切割開
    來之行為即是製造子彈。至於扣案之爆裂物係伊從煙燭店買
    回來的火藥筒中裡面倒出來的煙火球，不知道是屬於爆裂物
    云云。經查：
  (一)按行為人對於事實之情狀及意義已有認識與理解，僅因對於
    法定構成要件要素為不正確之解釋，致認為所為之行為情狀
    與刑法上構成要件要素之描述不相當，而對法律概念之範圍
    發生錯誤者，亦不阻卻構成要件故意。查所謂製造，包括創
    製、改造、組合、混合、化合等行為在內，已損壞之零件加
    以修理亦屬製造，改造行為亦屬製造行為之一種（最高法院
    86年度台上字第7558號、92年度台上字第924號判決參照）
    ，是並不以從無至有為必要，更裝槍管、滑套之行為即為改
    造槍枝之行為態樣之一，而將玩具子彈鑽孔後，加入底火、
    鋼珠等物，亦屬製造範疇無疑。本件被告對於槍砲彈藥刀械
    管制條例之「製造」意義，縱有誤解，但其對於拆解裝卸槍
    械之事實應有所認識，猶執意為之，則其顯有製造可發射子
    彈之槍彈之構成要件故意無疑。另參以我國近年來槍枝氾濫
    ，造成社會動盪不安，政府除大力查緝非法槍枝外，並提高
    刑罰處罰，業經新聞媒體多次報導，被告自無不知之理。從
    而，依一般人之社會通念，在未經許可下，無論以何種方式
    將無殺傷力之玩具槍彈改變為具有殺傷力之槍彈，均不致誤
    認此舉具有正當理由，因此，被告主觀上，當亦無自信其行
    為為法律所許可之正當理由，而有行為不罰之情形。況就被
    告為使不具殺傷力之玩具槍彈成為具殺傷力槍彈，而以更裝
    槍管、滑套、填裝火藥等行為本身，即已含有惡性存在，自
    無不罰之可能。綜上，被告前開辯解，自無可採。
  (二)所謂「爆裂物」，係指其物有爆發性，且有破壞力，可於瞬
    間將人及物殺傷或毀損者而言，最高法院22年上字第4131號
    著有判例可參。扣案之爆裂物，經送內政部警政署刑事警察
    局鑑定，認係屬槍砲彈藥刀械管制條例所列管之爆裂物，原
    審依被告之聲請，再送請法務部調查局鑑定，該局亦認扣案
    之爆裂物，於爆炸時塑膠硬殼碎塊及爆炸時產生震波及短暫
    高溫火焰，亦會對近距離周遭人物都會造成某種程度損害等
    情，業如前述，從而，本件被告所持有之爆裂物引爆時，對
    近距離周遭人物都會造成某種程度損害其爆炸威力，而具有
    殺傷力，足見該2枚爆裂物自仍屬於槍砲彈藥刀械管制條例
    第4條第1項第2款所稱之「爆裂物」無誤。是被告前開辯解
    ，亦無可採。
四、論罪科刑理由：
  (一)被告行為後，刑法於94年2月2日修正公布，並於95年7月1日
    施行。按行為後法律有變更者，適用行為時之法律，但行為
    後之法律有利於行為人者，適用最有利於行為人之法律，現
    行刑法第2條第1項定有明文。此規定乃與刑法第1條罪刑法
    定主義契合，而貫徹法律禁止溯及既往原則，係規範行為後
    法律變更所生新舊法律比較適用之準據法，是刑法第2條本
    身雖經修正，但刑法第2條既屬適用法律之準據法，本身尚
    無比較新舊法之問題，應一律適用裁判時之現行刑法第2條
    規定以決定適用之刑罰法律。又刑法修正之比較新舊法，應
    就罪刑有關之共犯、未遂犯、想像競合犯、牽連犯、連續犯
    、結合犯，以及累犯加重、自首減輕暨其他法定加減原因（
    如身分加減）與加減例等一切情形，綜其全部罪刑之結果而
    為比較（最高法院95年度第8次刑事庭會議決議參照）。經
    查：
  被告行為後，槍砲彈藥刀械管制條例業於94年1月26日以修
    正公布，並自94年1月28日生效施行，原條例第8條與第10條
    、第11條合併修正移列為修正條文第8條，原條例第10、11
    條刪除；修正前槍砲彈藥刀械管制條例第11條第1項之未經
    許可製造發射子彈具有殺傷力之各式槍砲罪，移至新法第8
    條第1項，修正前之法定刑為5年以上有期徒刑，併科新臺幣
    1千萬元以下罰金，修正後槍砲彈藥刀械管制條例第8條第1
    項之法定刑則為無期徒刑或5年以上有期徒刑，併科新臺幣1
    千萬元以下罰金，比較新舊法結果，以修正前之舊法對被告
    較為有利，自應依刑法第2條第1項前段之規定，適用修正前
    即90年11月14日修正公布之槍砲彈藥刀械管制條例第11條第
     1項規定處斷。
  有關罰金之最低數額部分：修正前刑法第33條第5款規定：
    「罰金：（銀元）1元以上」，而銀元與新臺幣間之折算，
    依現行法規所定貨幣單位折算新臺幣條例規定，以銀元1元
    折算新臺幣3元；修正後刑法第33條第5款則規定：「罰金：
    新臺幣1000元以上，以百元計算之」；經比較修正前、後之
    規定，修正後刑法第33條第5款所定罰金之最低數額，較之
    修正前提高，自以修正前刑法第33條第5款之規定有利於被
    告。
  連續犯部分：修正前刑法第56條原規定：「連續數行為而犯
    同一罪名者，以一罪論。但得加重其刑至二分之一」，修正
    後之刑法已刪除上開連續犯之條文規定。本件被告先後製造
    可發射子彈具殺傷力之玩具手槍及不具殺傷力之玩具手槍、
    子彈之犯行，均係基於概括犯意反覆為之，依修正前刑法第
    56條連續犯之規定，僅以從一重之製造可發射子彈具有殺傷
    力之玩具手槍既遂一罪、製造子彈未遂一罪論處，並分別加
    重其刑。而修正後之刑法既已刪除上開連續犯之規定，則被
    告多次犯罪行為，即應就各次行為分別論罪科刑，再依數罪
    併罰之規定分論併罰；比較新舊法之結果，修正後之規定，
    並未較有利於被告。
  牽連犯部分：修正前刑法第55條後段原規定：「一行為而觸
    犯數罪名，或犯一罪而其方法或結果之行為犯他罪名者，從
    一重處斷」，修正後之刑法第55條已刪除上開牽連犯之條文
    規定，本件被告製造具殺傷力之子彈，係為供製造後具有殺
    傷力之玩具手槍使用，改造具殺傷力之子彈行為，與製造玩
    具手槍之行為間，互有方法結果之牽連關係，依修正前刑法
    第55條後段牽連犯之規定，應從一重之製造具殺傷力之玩具
    手槍罪處斷。而修正後之刑法既已刪除上開牽連犯之規定，
    則被告前述各犯罪行為，即應就各行為分別論罪科刑，再依
    數罪併罰之規定分論併罰；比較新舊法之結果，修正後之規
    定，並未較有利於被告。
  綜合上開各條文修正前、後比較，及依上開最高法院決議刑
    法第2條第1項前段、後段規定之「從舊、從輕」原則，自應
    適用被告行為時之法律，即修正前槍砲彈藥管制條例及刑法
    之相關規定，予以論處。
  (二)核被告未經許可，改造附表一編號一、二號所示可發射子彈
    具有殺傷力之玩具手槍，係違反修正前槍砲彈藥刀械管制條
    例第11條第1項之製造可發射子彈具殺傷力玩具手槍罪。核
    被告改造附表一編號五、六、十一、十二號所示之不具殺傷
    力之玩具手槍，係違反修正前槍砲彈藥刀械管制條例第11條
    第5項、第1項之製造可發射子彈之玩具手槍未遂罪。核被告
    改造附表一編號十、十五號所示不具殺傷力之子彈，係違反
    修正前槍砲彈藥刀械管制條例第12條第5項、第1項之製造子
    彈未遂罪。被告未經許可持有如附表一編號三、四、七至九
    、十三、十四號所示之槍砲之主要組成零件，均係被告製造
    具殺傷力之玩具手槍及子彈前後持有槍彈之行為，均為製造
    之高度行為所吸收，不另論罪。被告已著手於改造玩具手槍
    及改造子彈之構成要件行為，而未能改造成具殺傷力之玩具
    手槍及子彈部分，各為未遂犯。被告先後製造可發射子彈具
    殺傷力之玩具手槍及不具殺傷力之玩具手槍，雖有既遂與未
    遂，然時間緊接，手段相若，犯罪構成要件相同，顯係基於
    概括之犯意反覆為之，應依修正前刑法第56 條規定，從一
    重之製造可發射子彈具有殺傷力之玩具手槍既遂一罪，並加
    重其刑。被告先後製造不具殺傷力之子彈未遂，時間緊接，
    手段相若，犯罪構成要件相同，顯係基於概括之犯意反覆為
    之，應依修正前刑法第56條規定，論以一罪，並加重其刑。
    被告連續改造未具殺傷力之子彈，及持有制式9mm制式子彈
    ，均係為供改造後具有殺傷力之玩具手槍使用，是連續改造
    未具殺傷力之子彈行為及持有制式子彈之行為，與連續製造
    玩具手槍之行為間，分別具有方法結果之牽連關係，均應從
    一重之製造具殺傷力之玩具手槍既遂罪處斷。
  (三)核被告未經許可，持有爆裂物，係犯修正前槍砲彈藥刀械管
    制條例第7條第4項之未經許可，持有爆裂物罪。被告同時持
    有爆裂物2枚，僅成立單純一罪。被告持有爆裂物之主要組
    成零件即火藥之行為，為其持有爆裂物之高度行為所吸收，
    不另論罪。
  (四)原審審酌被告未經許可，購買玩具槍彈後加以改造，及持有
    爆裂物，嚴重危害社會治安以及被告改造及持有槍彈數目，
    犯罪手段、目的、情節、所生損害暨犯罪後坦承犯行，態度
    尚佳等一切情狀，就製造可發射子彈具殺傷力之改造手槍部
    分，量處有期徒刑6年6月，併科罰金新臺幣30萬元，就未經
    許可，持有爆裂物部分，量處有期徒刑5年2月，併科罰金新
    臺幣10萬元，及定執行刑。另均諭知依修正後刑法第42條第
    3項前段規定，以新台幣3,000元折算1日定易服勞役之折算
    標準，及依修正前刑法第38條第1項第1款違禁物規定，就扣
    案如附表一編號一、二號所示之改造手槍2枝、編號三號所
    示之制式子彈1顆，及附表二編號一、二號所示之物（除其
    中火藥0.80公克於送鑑時用罄，應認已滅失外）；依修正前
    刑法第38條第1項第2款被告所有供犯罪所用或供犯罪預備之
    物規定，就附表二編號三，附表三所示之物，及附表一編號
    三、四、七至九、十三、十四所示之物；依修正前刑法第38
    條第1項第3款被告所有且係因犯罪所得之物規定，就附表一
    編號五、六、十至十二、十五所示之物分別宣告沒收，認事
    用法均無違誤，量刑亦稱妥適，被告上訴否認犯罪，為無理
    由，均應予以駁回。
據上論斷，依刑事訴訟法第368條，判決如主文。
本案經檢察官甲○○到庭執行職務。
中　　華　　民　　國　　96　　年　　6 　　月　　27　　日
                  審判長法  官  謝志揚
                        法  官  蔣有木
                        法  官  湯文章
以上正本證明與原本無異。
如不服本判決，應於判決送達後10日內向本院提出上訴狀。（須
附繕本）
                        書記官  李德霞
中　　華　　民　　國　　96　　年　　6 　　月　　27　　日
附表一、
 ┌───┬─────────┬───────────────┐
 │編號  │ 扣案物品名稱     │鑑定結果及備註說明            │
 ├───┼─────────┼───────────────┤
 │一    │仿BERETTA廠M9 型半│經內政部警政署刑事警察局鑑定結│
 │      │自動手槍之改造手槍│果，認係金屬玩具手槍換裝土造金│
 │      │（含彈匣1 個，槍枝│屬槍管而成之改造手槍，機械性能│
 │      │管制編號：00000000│良好，可擊發適用之子彈，認具殺│
 │      │48號）            │傷力。（臺灣屏東地方法院檢察署│
 │      │                  │93年度偵字第4820號卷第25頁）  │
 ├───┼─────────┼───────────────┤
 │二    │仿BERETTA廠M9 型半│經內政部警政署刑事警察局鑑定結│
 │      │自動手槍之改造手槍│果，認係金屬玩具手槍換裝土造金│
 │      │1支（含彈匣1個，槍│屬槍管而成之改造手槍，經檢視，│
 │      │枝管制編號：110215│欠缺左握柄覆片、槍管震動活扳，│
 │      │3649號）          │惟仍可供及發子彈使用，認具殺傷│
 │      │                  │力。（同上卷第26頁）          │
 ├───┼─────────┼───────────────┤
 │三    │改造子彈14顆      │1.經內政部警政署刑事警察局鑑定│
 │      │                  │  結果，1顆認係口徑9mm（9X19mm│
 │      │                  │  ）之制式子彈，認具殺傷力。  │
 │      │                  │2.其餘13顆，經內政部警政署刑事│
 │      │                  │  警察局鑑定結果，認均係具直徑│
 │      │                  │  約9.0mm 金屬彈頭之玩具子彈，│
 │      │                  │  經採樣4顆試射，1顆雖可擊發，│
 │      │                  │  惟發射動能甚微，認不具殺傷力│
 │      │                  │  ；2 顆均無法擊發，認均不具殺│
 │      │                  │  傷力；1 顆，無法擊發，經檢視│
 │      │                  │  ，不具底火、發射火藥，非為完│
 │      │                  │  整之子彈結構，認不具殺傷力。│
 │      │                  │  （同上卷第26頁）。          │
 ├───┼─────────┼───────────────┤
 │四    │改造槍管3枝       │1.經內政部警政署刑事警察局鑑定│
 │      │                  │  結果，其中1支認係仿BERETTA廠│
 │      │                  │  M9型半自動手槍製造之土造金屬│
 │      │                  │  槍管，可供同型之玩具手槍換裝│
 │      │                  │  使用；1支係仿BERETTA廠M9型半│
 │      │                  │  自動手槍製造之玩具金屬槍管（│
 │      │                  │  內具阻鐵）；另1支係仿BERETTA│
 │      │                  │  廠M9型半自動手槍製造之土造金│
 │      │                  │  屬槍管半成品。（同上卷第26頁│
 │      │                  │  ）                          │
 │      │                  │2.為被告所有預備供改造槍枝所用│
 │      │                  │  之物。                      │
 ├───┼─────────┼───────────────┤
 │五    │仿BERETTA廠M9 型半│經內政部警政署刑事警察局鑑定結│
 │      │自動手槍之改造手槍│果，認係金屬玩具手槍換裝土造金│
 │      │1 支（槍枝管制編號│屬槍管而成之改造手槍，經檢視，│
 │      │：0000000000號）  │欠缺槍管、復彈簧、復彈簧桿，依│
 │      │                  │現狀，無法供發射彈丸使用，認不│
 │      │                  │具殺傷力。（同上卷第26頁）    │
 ├───┼─────────┼───────────────┤
 │六、  │仿HIGH STANDARD 廠│經內政部警政署刑事警察局鑑定結│
 │      │DERRINGER DM-101型│果，認係玩具手槍，經檢視，欠缺│
 │      │雙管手槍之改造手槍│拉柄、退彈鉤，且槍管內具阻鐵，│
 │      │1 支（槍枝管制編號│依現狀，無法供及發子彈使用，認│
 │      │：0000000000號）  │不具殺傷力。（同上卷第26頁）  │
 ├───┼─────────┼───────────────┤
 │七    │底火藥1批         │1.經內政部警政署刑事警察局鑑定│
 │      │                  │  結果，認均係口徑0.27吋建築工│
 │      │                  │  業用彈（17顆），因不具彈頭，│
 │      │                  │  非為完整之子彈結構，認均不具│
 │      │                  │  殺傷力；餘均係玩具底火片（1 │
 │      │                  │  盒）。（同上卷第26頁）      │
 │      │                  │2.為被告所有預備供改造子彈所用│
 │      │                  │  之物。                      │
 ├───┼─────────┼───────────────┤
 │八    │彈匣2個           │1.經內政部警政署刑事警察局鑑定│
 │      │                  │  結果，認均係仿BERETTA廠92FS │
 │      │                  │  型半自動手槍製造之玩具金屬彈│
 │      │                  │  匣。（同上卷第27頁）        │
 │      │                  │2.為被告所有預備供改造槍枝所用│
 │      │                  │  之物。                      │
 ├───┼─────────┼───────────────┤
 │九    │鐵珠1包           │1.經內政部警政署刑事警察局鑑定│
 │      │                  │  結果，認均係大小直徑不一之鋼│
 │      │                  │  珠。（同上卷第27頁）        │
 │      │                  │2.為被告所有預備供改造子彈所用│
 │      │                  │  之物。                      │
 ├───┼─────────┼───────────────┤
 │十    │改造子彈半成品10顆│經內政部警政署刑事警察局鑑定結│
 │      │                  │果，8顆認均係玩具金屬彈殼；1顆│
 │      │                  │係土造金屬彈殼；1顆認係由土造 │
 │      │                  │金屬彈殼加裝直徑8.8mm土造金屬 │
 │      │                  │彈頭組合而成，經檢視其不具底火│
 │      │                  │，非為完整之子彈結構，認不具殺│
 │      │                  │傷力。（同上卷第27頁）        │
 ├───┼─────────┼───────────────┤
 │十一  │仿BERETTA廠84 型半│經內政部警政署刑事警察局鑑定結│
 │      │自動手槍之改造手槍│果，為金屬玩具手槍，經檢視，欠│
 │      │1支（含彈匣1個，槍│缺槍管，依現狀，無法供擊發使用│
 │      │枝管制編號：110215│，認不具殺傷力。（臺灣屏東地方│
 │      │4290號）          │法院檢察署94年度偵字第126號卷 │
 │      │                  │第14頁）                      │
 ├───┼─────────┼───────────────┤
 │十二  │仿BERETTA廠M9 型半│經內政部警政署刑事警察局鑑定結│
 │      │自動手槍之改造手槍│果，為金屬玩具手槍，經檢視，槍│
 │      │1 支（槍枝管制編號│管內具阻鐵，依現狀，無法供發射│
 │      │：0000000000號）  │彈丸使用，認不具殺傷力。（同上│
 │      │                  │卷第14頁）                    │
 ├───┼─────────┼───────────────┤
 │十三  │改造槍管2支       │1.經內政部警政署刑事警察局鑑定│
 │      │                  │  結果，1支，認係仿BERETTA廠M9│
 │      │                  │  型半自動手槍製造之土造金屬槍│
 │      │                  │  管半成品：另1支，認係仿BERE │
 │      │                  │  TTA廠84型半自動手槍製造之玩 │
 │      │                  │  具金屬槍管（內具阻鐵）。（同│
 │      │                  │  上卷第15頁）                │
 │      │                  │2.為被告所有預備供改造槍枝所用│
 │      │                  │  之物。                      │
 ├───┼─────────┼───────────────┤
 │十四  │半成品子彈4顆     │1.經內政部警政署刑事警察局鑑定│
 │      │                  │  結果，其中3 顆認均係玩具金屬│
 │      │                  │  彈殼，另1 顆為土造金屬彈頭。│
 │      │                  │  （同上卷第15頁）            │
 │      │                  │2.為被告所有預備供改造子彈所用│
 │      │                  │  之物。                      │
 ├───┼─────────┼───────────────┤
 │十五  │改造子彈2顆       │經內政部警政署刑事警察局鑑定結│
 │      │                  │果，認均係由玩具金屬彈殼加裝直│
 │      │                  │徑分別約6.6和8.0mm土造金屬彈頭│
 │      │                  │組合而成，因不具底火、發射火藥│
 │      │                  │，非為完整之子彈結構，認不具殺│
 │      │                  │傷力。（同上卷第15頁）        │
 └───┴─────────┴───────────────┘
附表二
 ┌───┬─────────┬───────────────┐
 │ 編 號│扣案物品名稱      │鑑定結果及備註說明            │
 ├───┼─────────┼───────────────┤
 │      │直徑約6.8 公分，重│1.經內政部警政署刑事警察局以檢│
 │      │約138 公克之球狀爆│  視法、透視法鑑定結果，係以高│
 │      │裂物1枚           │  空煙火彈改裝，在點火頭上連接│
 │一    ├─────────┤  1條長7.2公分之爆引，以黃色膠│
 │      │直徑約5.8 公分，重│  帶將整個爆裂物纏繞，並將爆引│
 │      │約102 公克之球狀爆│  固定。其自行加上爆引爆引之加│
 │      │裂物1枚           │  工、改（製）造行為，使高煙火│
 │      │                  │  球已成為可點火投擲具有殺傷力│
 │      │                  │  或破壞性之土製爆裂物，認屬槍│
 │      │                  │  砲彈藥刀械管制條例所列管之爆│
 │      │                  │  裂物。（臺灣屏東地方法院檢察│
 │      │                  │  署93年度偵字第4820號卷第23頁│
 │      │                  │  ）                          │
 │      │                  │2.經法務部調查局鑑定結果，為均│              │
 │      │                  │  留有引線及固著之黑色火藥外露│
 │      │                  │  ；經取較大球體拆解檢視係由2 │
 │      │                  │  片塑膠半球體組合成球體，球體│
 │      │                  │  內填充直徑約10mm球狀顆粒及米│
 │      │                  │  粒狀之煙火用途黑色火藥，球體│
 │      │                  │  外以條狀道林紙密實包覆製成之│
 │      │                  │  煙火。送鑑球狀物2 枚應係慶典│
 │      │                  │  活動施放的高空焰火球，有別於│
 │      │                  │  一般以破壞及殺傷人員為目的之│
 │      │                  │  爆裂物構造，其雖無填充金屬、│
 │      │                  │  玻璃、石塊等硬物，但爆炸時塑│
 │      │                  │  膠硬殼碎塊及爆炸時產生震波及│
 │      │                  │  短暫高溫火焰，對近距離周遭人│
 │      │                  │  物都會造成某種程度損害。（本│
 │      │                  │  院卷第99頁至101頁）         │
 ├───┼─────────┼───────────────┤
 │二    │火藥1小包         │經採樣1 公克，送內政部警政署刑│
 │      │                  │事警察局鑑定結果，經檢視為黑色│
 │      │                  │顆粒1包，含外包裝實際毛重為9. │
 │      │                  │28公克，淨重1.40公克，取0.80公│
 │      │                  │克以燃燒試驗法、呈色試驗法、氣│
 │      │                  │象層析質譜分析法、紅外線光譜分│
 │      │                  │析法、掃瞄式電子顯微鏡/X- 射線│
 │      │                  │能譜分析法，檢驗出碳粉（C）、 │
 │      │                  │硝酸鉀（KNO3）、過氯酸鉀（KCI │
 │      │                  │O4）等成分，認係煙火類火藥。（│
 │      │                  │本院卷第143頁）               │
 ├───┼─────────┼───────────────┤
 │三    │空火藥筒1支       │                              │
 └───┴─────────┴───────────────┘
附表三
 ┌───┬─────────────────────────┐
 │編號  │  扣案物品名稱                                    │
 ├───┼─────────────────────────┤
 │一    │彈簧10個、鑽孔機1臺、老虎鉗2臺、手提式電鑽1臺、砂 │
 │      │輪機1臺、鑽頭14支、銼刀4支、六角板手6支、鐵鉗3 支 │
 │      │、游標卡尺1支、磨頭7支、製槍設計圖1張、銅條1支、改│
 │      │造工具1批（扳手9支）。                            │
 ├───┼─────────────────────────┤
 │二    │彈簧2個、美工刀1支、電鑽1臺、鑽頭4支、銼刀6支、固 │
 │      │定器1臺、固定夾1支、螺絲起子3支、電動磨光機1 臺、 │
 │      │砂輪機1臺、尖嘴鉗1支、                            │
 └───┴─────────────────────────┘
附錄論罪科刑法律條文
修正前（即90年11月14日修正公布）槍砲彈藥刀械管制條例第11
條
未經許可，製造、販賣或運輸第4條第1項第1 款所稱其他可發射
金屬或子彈具有殺傷力之各式槍砲者，處5 年以上有期徒刑，併
科新臺幣1千萬元以下罰金。
未經許可，轉讓、出租或出借前項所列槍砲者，處3 年以上10年
以下有期徒刑，併科新臺幣7百萬元以下罰金。
意圖供自己或他人犯罪之用，而犯前2 項之罪者，處無期徒刑或
7年以上有期徒刑，併科新臺幣1千萬元以下罰金。
未經許可，持有、寄藏或意圖販賣而陳列第1項所列槍砲者，處1
年以上7年以下有期徒刑，併科新臺幣7百萬元以下罰金。
第1項至第4項之未遂犯罰之。
修正前槍砲彈藥刀械管制條例第7條
未經許可，製造、販賣或運輸火砲、肩射武器、機關槍、衝鋒槍
、卡柄槍、自動步槍、普通步槍、馬槍、手槍或各類砲彈、炸彈
、爆裂物者，處死刑、無期徒刑或7 年以上有期徒刑；處徒刑者
，併科新臺幣3千萬元以下罰金。
未經許可，轉讓、出租或出借前項所列槍砲、彈藥者，處無期徒
刑或5年以上有期徒刑，併科新臺幣1千萬元以下罰金。
意圖供自己或他人犯罪之用，而犯前2 項之罪者，處死刑或無期
徒刑；處徒刑者，併科新臺幣5千萬元以下罰金。
未經許可，持有、寄藏或意圖販賣而陳列第1 項所列槍砲、彈藥
者，處5年以上有期徒刑，併科新臺幣1千萬元以下罰金。
第1項至第3項之未遂犯罰之。
